nl: Stoelhoes bevestigingsmethode: Clips en haken; Elastische zoom; Krammen (professionele installatie); Klittenband; Overschuifhoes (geen sluitingen); Riemen en gespen; Rits; Overig
nb: Festemetode for setetrekk: Klips og kroker; Elastisk fald; Madrassringer (profesjonell installasjon); Borrelås; Tre-på (uten fester); Stropper og spenner; Glidelås; Annet
es: Método de sujeción de la funda del asiento: Clips y ganchos; Dobladillo elástico; Grapas para tapicería (instalación profesional); Cierre autoadherente; Deslizable (sin sujetadores); Correas y hebillas; Cremallera; Otro
bg-BG: Метод за закрепване на калъфа на седалката: Щипки и куки; Еластичен подгъв; Стягащи скоби (професионален монтаж); Велкро; С нахлузване (без закопчалки); Ремъци и катарами; Цип; Други
sk-SK: Spôsob upevnenia poťahu sedadla: Spony a háčiky; Elastický lem; Čalúnnické krúžky (profesionálna montáž); Suchý zips; Navliekacie (bez zapínania); Popruhy a spony; Zips; Iné
lt-LT: Sėdynės užvalkalo tvirtinimo būdas: Spaustukai ir kabliukai; Tamprus kraštas; Tvirtinimo žiedai (profesionalus montavimas); Kibioji juosta; Užmaunamas (be tvirtinimo elementų); Dirželiai ir sagtys; Užtrauktukas; Kita
fr: Mode de fixation de la housse de siège: Pinces et crochets; Ourlet élastique; Agrafes nez de cochon (installation professionnelle); Auto-agrippant; À enfiler (sans attaches); Sangles et boucles; Fermeture éclair; Autre
cs: Způsob upevnění potahu sedadla: Spony a háčky; Elastický lem; Čalounické spony (profesionální instalace); Suchý zip; Natahovací (bez upevňovacích prvků); Popruhy a přezky; Zip; Jiné
ko: 시트커버 고정 방법: 클립 및 후크; 탄력 있는 밑단; 호그 링(전문가 설치); 후크 앤 루프; 슬립온(패스너 없음); 스트랩 및 버클; 지퍼; 기타
it: Metodo di fissaggio del coprisedile: Clip e ganci; Orlo elastico; Anelli per tappezzeria (installazione professionale); Chiusura a strappo; A infilare (senza fissaggi); Cinghie e fibbie; Cerniera; Altro
hr-HR: Način pričvršćivanja navlake sjedala: Kopče i kuke; Elastični porub; Hog ring prstenovi (profesionalna instalacija); Čičak; Navlačenje (bez pričvršćivača); Trake i kopče; Zatvarač; Ostalo
de: Befestigungsmethode des Sitzbezugs: Clips und Haken; Elastischer Saum; Polsterklammern (professionelle Montage); Klettverschluss; Überzieher (ohne Verschlüsse); Gurte und Schnallen; Reißverschluss; Sonstige
fi: Istuinsuojan kiinnitysmenetelmä: Klipsit ja koukut; Joustava helma; Sianrengaskiinnikkeet (ammattilaisten asennus); Tarranauha; Pujotettava (ei kiinnikkeitä); Hihnat ja soljet; Vetoketju; Muu
en: Seat cover securement method: Clips and hooks; Elastic hem; Hog rings (professional installation); Hook and loop; Slip-on (no fasteners); Straps and buckles; Zipper; Other
da: Metode til fastgørelse af sædebetræk: Klemmer og kroge; Elastisk kant; Sæderinge (professionel montering); Burrebånd; Slip-on (ingen lukninger); Stropper og spænder; Lynlås; Andet
zh-CN: 座套固定方式: 夹子和挂钩; 弹性下摆; 猪鼻环（专业安装）; 粘扣带; 套入式（无紧固件）; 绑带和搭扣; 拉链; 其他
hu: Üléshuzat rögzítési módja: Csipeszek és horgok; Gumírozott szegély; Kárpitos kapcsok (professzionális beszerelés); Tépőzár; Felhúzható (nincsenek rögzítők); Pántok és csatok; Cipzár; Egyéb
th: วิธีการยึดผ้าคลุมเบาะ: คลิปและตะขอ; ชายผ้าอีลาสติก; ห่วงรัดเบาะ (การติดตั้งโดยผู้เชี่ยวชาญ); ตะขอและห่วง; สวมทับ (ไม่มีตัวยึด); สายรัดและตัวล็อก; ซิป; อื่นๆ
vi: Phương pháp cố định bọc ghế: Kẹp và móc; Viền thun; Vòng khuyên (cần lắp ráp chuyên nghiệp); Gai dính; Tròng vào (không có khóa cài); Dây đai và khóa; Khóa kéo; Khác
pl: Metoda mocowania pokrowca na siedzenie: Klipsy i haczyki; Elastyczne obszycie; Kółka zaciskowe (instalacja profesjonalna); Rzep; Wsuwane (bez zapięć); Paski i klamry; Zamek błyskawiczny; Inne
ja: シートカバー固定方法: クリップおよびフック; ゴム入り裾; ホグリング (専門業者による取り付け); 面ファスナー; スリップオン (留め具なし); ストラップおよびバックル; ジッパー; その他
tr: Koltuk kılıfı sabitleme yöntemi: Klipsler ve kancalar; Elastik etek ucu; Döşeme halkaları (profesyonel kurulum); Cırt cırt; Geçirmeli (bağlantı elemanı yok); Kayışlar ve tokalar; Fermuar; Diğer
el: Μέθοδος στερέωσης καλύμματος καθίσματος: Κλιπ και γάντζοι; Ελαστικό στρίφωμα; Μεταλλικοί κρίκοι (επαγγελματική τοποθέτηση); Ταινία σκρατς; Φορετό (χωρίς κουμπώματα); Ιμάντες και πόρπες; Φερμουάρ; Άλλο
zh-TW: 座椅套固定方法: 夾子與掛鉤; 鬆緊下襬; C 型扣環 (專業安裝); 魔鬼氈; 套入式 (無扣具); 綁帶與帶扣; 拉鍊; 其他
sl-SI: Način pritrditve prevleke za sedež: Sponke in kavlji; Elastičen rob; Sponke hog ring (profesionalna namestitev); Ježek; Natično (brez pritrdilnih elementov); Trakovi in zaponke; Zadrga; Drugo
pt-BR: Capa de banco método de fixação: Clipes e ganchos; Bainha elástica; Grampos C (instalação profissional); Fecho de contato; De vestir (sem fixadores); Tiras e fivelas; Zíper; Outros
ru: Способ крепления чехла сиденья: Зажимы и крючки; Эластичная кромка; Скобы (профессиональная установка); Застёжка-липучка; Надевается сверху (без крепежей); Ремни и пряжки; Молния; Другое
ro-RO: Metodă de fixare a husei auto: Cleme și cârlige; Tiv elastic; Inele de tapițerie (instalare profesională); Bandă adezivă (Scai); Glisant (fără elemente de fixare); Curele și catarame; Fermoar; Altele
pt-PT: Método de fixação da capa do assento: Molas e ganchos; Bainha elástica; Grampos (instalação profissional); Fita autoaderente; De vestir (sem fechos); Cintas e fivelas; Fecho de correr; Outro
sv: Sätesöverdragets fästmetod: Klämmor och krokar; Elastisk fåll; Klamrar (professionell installation); Kardborreband; Trä på (inga fästen); Remmar och spännen; Dragkedja; Övrigt